臺灣高等法院臺中分院刑事裁定　
111年度聲字第680號
聲  請  人  臺灣高等檢察署臺中檢察分署檢察官     
受  刑  人  林惠新



上列聲請人因受刑人數罪併罰有二裁判以上，聲請定其應執行之
刑（聲請案號：111年度執聲字第275號），本院裁定如下：
    主  文
林惠新因犯如附表所示各罪所處之刑，應執行有期徒刑參年貳月
。
    理  由
一、受刑人林惠新（下稱受刑人）因如附表所示各罪，前經本院
    先、後判處如附表所示之刑，並均確定在案，此有各該判決
    及臺灣高等法院被告前案紀錄表在卷可參。茲檢察官聲請就
    如附表所示各罪所處之刑定其應執行刑，本院審核認檢察官
    聲請為正當，並斟酌受刑人之意見（見本院卷第179至180頁
    ），及參酌受刑人如附表所示各罪曾定應執行刑情形（詳如
    附表所示），暨其行為次數、侵害法益，及其犯罪類型均為
    三人以上共同詐欺取財，同質性高，對於危害個人法益之加
    重效應為整體非難評價等情狀，認應定其應執行刑如主文所
    示。
二、爰依刑事訴訟法第477條第1項，刑法第53條、第51條第5 款
    ，裁定如主文。　　
中　　華　　民　　國　　111 　年　　4 　　月　　18　　日
                  刑事第四庭    審判長法　官  蔡名曜
                                      法　官  邱鼎文
                                      法　官  黃玉琪
以上正本證明與原本無異。
如不服本裁定，應於收受送達後5日內向本院提出抗告書狀(須附
繕本)。因疫情而遲誤不變期間，得向法院聲請回復原狀。

                                     書記官  林姿妤

中　　華　　民　　國　　111 　年　　4 　　月　　18　　日
附表：受刑人林惠新定應執行刑案件一覽表
編        號  1 2 罪        名  三人以上共同詐欺取財罪 三人以上共同詐欺取財罪 宣   告   刑  有期徒刑1年2月（6次） (最後事實審判決附表七編號2、3、7、10、12、15部分） 有期徒刑1年7月 (最後事實審判決附表七編號4部分） 犯 罪 日 期  ①108.05.05 ②108.05.07 ③108.05.11 ④108.05.16 ⑤108.05.17 ⑥108.05.18 108.05.08至108.06.13 偵查（自訴）機關年度案號  臺中地檢108年度偵字第20355號等 臺中地檢108年度偵字第20355號等 最後事實審 法    院 臺中高分院 臺中高分院  案    號 109年度上訴字第939號 109年度上訴字第939號  判決日期 109.08.26 109.08.26 確定判決 法    院 最高法院 最高法院  案    號 109年度台上字第5513號 109年度台上字第5513號  確定日期 109.12.31 109.12.31 宣告刑得否易科罰金或易服社會勞動  不得易科罰金 不得易服社會勞動    不得易科罰金 不得易服社會勞動 備        註  臺中地檢110年執字第1778號 （臺中地檢110年度執更字第2184號） 【編號1至4部分，曾經本院110年度聲字第999號裁定應執行有期徒刑2年4月】  
編        號  3 4 罪        名  三人以上共同詐欺取財罪 三人以上共同詐欺取財罪 宣   告   刑  有期徒刑1年4月 (最後事實審判決附表七編號 21部分） 有期徒刑1年3月（2次） (最後事實審判決附表七編號 28、32部分） 犯 罪 日 期  108.05.21 ①108.05.27 ②108.05.29 偵查（自訴）機關年度案號  臺中地檢108年度偵字第20355號等 臺中地檢108年度偵字第20355號等 最後事實審 法    院 臺中高分院 臺中高分院  案    號 109年度上訴字第939號 109年度上訴字第939號  判決日期 109.08.26 109.08.26 確定判決 法    院 最高法院 最高法院  案    號 109年度台上字第5513號 109年度台上字第5513號  確定日期 109.12.31 109.12.31 宣告刑得否易科罰金或易服社會勞動  不得易科罰金 不得易服社會勞動    不得易科罰金 不得易服社會勞動 備        註  臺中地檢110年執字第1778號 （臺中地檢110年度執更字第2184號） 【編號1至4部分，曾經本院110年度聲字第999號裁定應執行有期徒刑2年4月】  
編          號  5 6 7 罪           名  三人以上共同詐欺取財罪 三人以上共同詐欺取財罪 三人以上共同詐欺取財罪 宣     告    刑  有期徒刑1年2月 （6次） (確定判決附表三編號1、11、14、 26、31、35部分） 有期徒刑1年1月（10次） (確定判決附表三編號5、6、8、9、18、22、29、34、36、37部分） 有期徒刑1年3月（9次） (確定判決附表三編號13、16、17、19、23、24、27、33、38部分） 犯  罪   日  期  ①108.05.05 ②108.05.17 ③108.05.18 ④108.05.25 ⑤108.05.28 ⑥108.05.30 ①108.05.09至 　108.05.10 ②108.05.09 ③108.05.13 ④108.05.16 ⑤108.05.19 ⑥108.05.22 ⑦108.05.28 ⑧108.05.30 ⑨108.05.31 ⑩108.05.31 ①108.05.18 ②108.05.19 ③108.05.19 ④108.05.20 ⑤108.05.23 ⑥108.05.24 ⑦108.05.26 ⑧108.05.29 ⑨108.05.31 偵查(自訴)機關年度案號  臺中地檢108年度偵字第17294號等 臺中地檢108年度偵字第17294號等 臺中地檢108年度偵字第17294號等 最後事實審 法       院 臺中高分院 臺中高分院 臺中高分院  案       號 110年度上更一字 第23號 110年度上更一字 第23號 110年度上更一字 第23號  判 決 日  期 110.12.14 110.12.14 110.12.14 確定判決 法        院 臺中高分院 臺中高分院 臺中高分院  案        號 110年度上更一字 第23號 110年度上更一字 第23號 110年度上更一字 第23號  確 定 日  期 111.01.06 111.01.06 111.01.06 宣告刑得否易科罰金或易服社會勞動  不得易科罰金 不得易服社會勞動 不得易科罰金 不得易服社會勞動 不得易科罰金 不得易服社會勞動 備           註  臺中地檢111年度執字第2274號 【編號5至10部分，於更審撤銷改判前，曾經本院前審（即109年度上訴字第939號）各判處有期徒刑1年3月〈6次〉、1年2月〈10次〉、1年4月〈9次〉、1年5月、1年6月、1年7月，並與編號1至4定應執行有期徒刑3年4月】   
編          號  8 9 10 罪           名  三人以上共同詐欺取財罪 三人以上共同詐欺取財罪 三人以上共同詐欺取財罪 宣     告    刑  有期徒刑1年4月 (確定判決附表三編號20部分） 有期徒刑1年5月 (確定判決附表三編號25部分） 有期徒刑1年6月 (確定判決附表三編號30部分） 犯  罪   日  期  108.05.21 108.05.25 108.05.28 偵查(自訴)機關年度案號  臺中地檢108年度偵字第17294號等 臺中地檢108年度偵字第17294號等 臺中地檢108年度偵字第17294號等 最後事實審 法        院 臺中高分院 臺中高分院 臺中高分院  案        號 110年度上更一字 第23號 110年度上更一字 第23號 110年度上更一字 第23號  判 決  日 期 110.12.14 110.12.14 110.12.14 確定判決 法        院 臺中高分院 臺中高分院 臺中高分院  案        號 110年度上更一字 第23號 110年度上更一字 第23號 110年度上更一字 第23號  確 定 日  期 111.01.06 111.01.06 111.01.06 宣告刑得否易科罰金或易服社會勞動  不得易科罰金 不得易服社會勞動 不得易科罰金 不得易服社會勞動 不得易科罰金 不得易服社會勞動 備           註  臺中地檢111年度執字第2274號 【編號5至10部分，於更審撤銷改判前，曾經本院前審（即109年度上訴字第939號）各判處有期徒刑1年3月〈6次〉、1年2月〈10次〉、1年4月〈9次〉、1年5月、1年6月、1年7月，並與編號1至4定應執行有期徒刑3年4月】